臺灣高等法院刑事判決　　　　　　　　 96年度上易字第564號
上　訴　人
即　被　告　甲○○
上列上訴人因毒品危害防制條例案件，不服臺灣板橋地方法院95
年度易字第1954號，中華民國95年12月29日第一審判決（起訴案
號：臺灣板橋地方法院檢察署95年度毒偵字第5744號），提起上
訴，本院判決如下：
    主  文
上訴駁回。
    事  實
一、甲○○前因施用第二級毒品案件，經臺灣板橋地方法院以民
    國89年度毒聲字第5648號裁定送勒戒處所觀察、勒戒後，認
    無繼續施用毒品傾向，於89年10月11日釋放出所，由臺灣板
    橋地方法院檢察署檢察官於同年月12日以89年度毒偵字第30
    42號為不起訴處分確定；又因施用第二級毒品案件，經臺灣
    板橋地方法院以91年度毒聲字第1718號裁定送觀察、勒戒後
    ，認有繼續施用毒品之傾向，再經臺灣板橋地方法院以91年
    度毒聲字第2290號裁定令入戒治處所施以強制戒治1年，嗣
    因認無繼續強制戒治之必要，經臺灣板橋地方法院以91年度
    毒聲字第4228號裁定停止戒治，於92年1月16日因停止處分
    出監，迨於92年7月18日強制戒治期滿，並經臺灣板橋地方
    法院於91年11月22日以91年度板簡字第1664號簡易判決判處
    有期徒刑3月，如易科罰金以銀元3百元折算1日，於92年3月
    27日判決確定，並於92年7月21日易科罰金執行完畢。又因
    施用第二級毒品案件，經臺灣板橋地方法院於94年8月8日以
    94年度簡字第1538號簡易判決判處有期徒刑6月，如易科罰
    金以銀元3百元折算1日確定，甫於95年7月5日縮刑期滿執行
    完畢。
二、詎甲○○猶不知悔改，竟又基於施用第二級毒品甲基安非他
    命之犯意，於95年8月13日晚上10時許，在臺北縣樹林市綽
    號「胖哥」之友人住處，以將甲基安非他命置入玻璃球吸食
    器內燒烤後吸食其生成煙霧之方式，施用第二級毒品甲基安
    非他命1次。嗣於95年8月15日中午12時20分許，在臺北縣板
    橋市○○路○段1巷56之2號住處為警持搜索票執行搜索而查
    獲，並當場於甲○○隨身背包內扣得玻璃球1個，復經採集
    其尿液送驗而查悉上情。
三、案經臺北市政府警察局內湖分局報告臺灣板橋地方法院檢察
    署檢察官偵查起訴。
    理  由
一、訊據被告甲○○對於前揭犯罪事實坦承不諱，且查：
（一）、被告經警採尿送台灣尖端先進生技醫藥股份有限公司，
        以EIA酵素免疫分析法篩檢、GC/MS氣相層析質譜儀分析
        法確認檢驗結果，呈甲基安非他命陽性反應，有該公司
        95年8月30 日濫用藥物檢驗報告、臺北市政府警察局內
        湖分局偵辦毒品案件尿液檢體委驗單各1件在卷可稽（
        見臺灣板橋地方法院檢察署95年度毒偵字第5744號偵查
        卷第44頁、第46頁）。復查：
     1、甲基安非他命經口服投與後，約百分之70於24小時內自
        尿中排出，約百分之90於96小時內自尿中排出，由於目
        前國內尿液中甲基安非他命之檢驗僅為鑑定其是否呈陽
        性反應，尚未定其含量，且甲基安非他命成分之檢出與
        其投與方式、投與量、個人體質、採尿時間與檢測儀器
        之精密度等諸多因素有關，因此僅憑尿液中呈甲基安非
        他命陽性反應，並無法確實推算吸食時間距採集時間之
        長短，惟依上述資料推斷，最長可能不會超過4日即96
        小時，此經行政院衛生署藥物食品檢驗局於81年2月8日
        以（81）藥檢壹字第001156號函釋明在案。
     2、前揭尿液檢驗報告載明係以GC/MS（即氣相層析質譜儀
        分析法）方法作為確認檢驗之方式，而該方法之原理係
        檢品經氣化後，通過層析管分離純化，再將純化後之成
        分循序送入質譜儀做個別鑑定。因質譜儀所測定之圖譜
        ，在化學上被公認具有指紋特性，故可據以完全判定該
        檢品係為何種化合物。是以氣相層析質譜儀（GC/MS）
        作藥物及其代謝產物之定性及定量分析，幾乎不會有偽
        陽性反應產生，此經台北榮民總醫院於83年4月7日以83
        北總內字第3059 號函釋明在案。
     3、準此被告之尿液經以氣相層析質譜儀分析法檢驗，既係
        呈甲基安非他命陽性反應，顯見被告應有在前揭犯罪時
        間施用第二級毒品甲基安非他命之行為甚明。
（二）、此外被告前因施用第二級毒品案件，經觀察、勒戒後，
        認無繼續施用毒品傾向，於89年10月11日釋放出所，由
        臺灣板橋地方法院檢察署檢察官於同年月12日以89年度
        毒偵字第3042號為不起訴處分確定；又因施用第二級毒
        品案件，經送觀察、勒戒結果，認有繼續施用毒品之傾
        向，再經臺灣板橋地方法院以91年度毒聲字第2290號裁
        定令入戒治處所施以強制戒治1年，嗣因認無繼續強制
        戒治之必要，經臺灣板橋地方法院以91年度毒聲字第42
        28號裁定停止戒治，於92年1月16日因停止處分出監，
        並於92年7月18日強制戒治期滿等情，有上開不起訴處
        分書（同上開偵查卷第48頁）、本院被告前案記錄表各
        1份在卷可參，是被告於強制戒治執行完畢後，5年內再
        犯本件施用第二級毒品甲基安非他命之事實，堪以認定
        。
（三）、綜上卷附之各項文書、扣案證物等補強證據已足資擔保
        被告所為之上開任意性自白之真實性，依刑事訴訟法第
        156條第1項、第2項之規定，自得據被告前開任意性自
        白及各該補強證據相互利用，認本件事證明確，被告犯
        行洵堪認定。
二、查甲基安非他命屬毒品危害防制條例第2條第2項第2款所規
    定之第二級毒品，核被告所為，係犯毒品危害防制條例第10
    條第2項之施用第二級毒品罪。被告持有毒品，復進而施用
    ，其持有毒品之低度行為，應為施用毒品之高度行為所吸收
    ，不另論罪。又被告前曾因施用第二級毒品案件，經臺灣板
    橋地方法院於92年3月27日以91年度板簡字第1664號簡易判
    決判處有期徒刑3月，如易科罰金以銀元3百元折算1日確定
    ，於92年7月21日易科罰金執行完畢；又因施用第二級毒品
    案件，經臺灣板橋地方法院於94年8月8日以94年度簡字第
    1538號簡易判決判處有期徒刑6月，如易科罰金以銀元3百元
    折算1日確定，於95年7月5日縮刑期滿執行完畢，有本院被
    告全國前案紀錄表在卷可稽，其於有期徒刑執行完畢後，5
    年以內故意再犯有期徒刑以上刑之本罪，為累犯，應依刑法
    第47條第1項之規定加重其刑。
三、原審因依毒品危害防制條例第23條第2項、第10條第2項、刑
    法第11條前段、第47條第1項規定，並審酌被告施用毒品，
    足以戕害其身心，滋生其他犯罪，惡化治安，嚴重損及公益
    ，且被告前曾犯施用毒品罪，業經強制戒治執行完畢釋放，
    暨經法院科刑及甫執行完畢，仍未戒斷其施用毒品之惡習，
    竟再為本件施用毒品犯行，顯見其不思悔改，惟考量施用毒
    品行為於本質上係屬自我戕害行為，反社會性之程度應屬較
    低，及其犯後坦承犯行態度尚稱良好等一切情狀，以被告甲
    ○○施用第二級毒品，累犯，處有期徒刑7月，並認扣案之
    玻璃球1個，被告堅詞否認為其所有，復無證據證明係屬被
    告所有供本件施用毒品犯罪所用之物，爰不於本案宣告沒收
    ，其認事用法，洵無不當，量刑亦屬妥適，被告上訴空言指
    摘原判決不當，非有理由，其上訴應予駁回。
四、被告合法傳喚，無正當之理由不到庭，爰不待其陳述，逕行
    判決。
據上論斷，應依刑事訴訟法第368條、第371條，判決如主文。
本案經檢察官洪泰文到庭執行職務。
中　　華　　民　　國　　96　　年　　4 　　月　　25　　日
　　　　　　　　　刑事第七庭審判長法　官　楊貴雄
　　　　　　　　　　　　　　　　  法　官　許錦印
　　　　　　　　　　　　　　　　  法　官　江國華
以上正本證明與原本無異。
不得上訴。
                                  書記官  陳玉嬋
中　　華　　民　　國　　96　　年　　4 　　月　　25　　日
附錄本案論罪科刑法條全文：
毒品危害防制條例第10條第2項
施用第二級毒品者，處3年以下有期徒刑。
